【裁判字號】    97,易,39
【裁判日期】    970304
【裁判案由】    竊盜
【裁判全文】
臺灣雲林地方法院刑事判決                97年度易字第39號
公  訴  人  臺灣雲林地方法院檢察署檢察官
被      告  乙○○
                    國民
                    （另案於臺灣雲林第二監獄執行中）
上列被告因竊盜案件，經檢察官提起公訴（96年度偵字第5841號）
，本院判決如下：
    主  文
乙○○共同犯攜帶兇器竊盜罪，累犯，處有期徒刑捌月。又共同
犯攜帶兇器竊盜罪，累犯，處有期徒刑捌月。應執行有期徒刑壹
年貳月。
    事  實
一、乙○○（原名張明澈）前因施用第一、二級毒品案件，經本
    院於民國91年3 月4 日，以90年度訴字第442 號判決各判處
    有期徒刑4 月、7 月，應執行有期徒刑10月。又因違反職役
    職責案件，經國防部中部地方軍事法院於90年10月15日，以
    90 年 度臺審字第181 號判決判處有期徒刑10月確定，嗣前
    開3 案經本院裁定應執行有期徒刑1 年6 月確定，於92年7
    月21 日 縮短刑期執行完畢。再因違反職役職責案件，經國
    防部高等軍事法院高雄分院於94年2 月3 日，以93年度高審
    字第264 號判決判處有期徒刑2 年6 月確定，於96年1 月9
    日縮短刑期執行完畢（構成累犯）。詎其猶不知悛悔，竟於
    下列時、地，分別為下列竊盜行為：
  (一)乙○○與施朝恩（另案經本院審理中）共同基於意圖為自己
    不法所有之犯意聯絡，於96年8 月10日清晨2 、3 時許，在
    雲林縣古坑鄉○○村○○路186 號前，由施朝恩持其所有而
    客觀上足對人身安全產生危害之兇器六角扳手1 支，開啟甲
    ○○所有之車牌號碼9R-8800 號自用小貨車（價值約新臺幣
    〈下同〉40,000元）車門，並發動引擎，乙○○則在旁把風
    ，而共同竊取該車得手。
  (二)乙○○與施朝恩（另案經本院審理中）復共同基於意圖為自
    己不法所有之犯意聯絡，於同年月11日清晨2 、3 時許，由
    乙○○駕駛前開竊得之車牌號碼9R-8800 號自用小貨車搭載
    施朝恩，前往雲林縣古坑鄉○○村○○路48號前，由施朝恩
    持前開兇器六角扳手1 支，開啟丙○○所有之車牌號碼B9-9
    605 號自用小貨車（價值約100,000 元）車門，並發動引擎
    ，乙○○則在旁把風，而共同竊取該車得手。乙○○及施朝
    恩即分別駕駛車牌號碼9R-8800 號、B9-9605 號自用小貨車
    各自離去。至同年月14日上午10時10分許，為警在雲林縣古
    坑鄉縣○○村東西快速道路涵洞下，尋獲前開車牌
    號碼B9-9605 號自用小貨車，經埋伏後，發現施朝恩駕駛前
    開車牌號碼9R-8800 號自用小貨車至該處欲與乙○○會合，
    遂予以攔檢，惟施朝恩不服攔檢，加速駛離現場，並將該車
    棄置在雲林縣斗六市○○里○○街196 號前。嗣為警於同年
    月16日下午3 時30分許，在斗六市○○里○○街196 號前尋
    獲前開9R-8800 號自用小貨車，並於同年9 月5 日拘提施朝
    恩到案，因而獲悉上情。
二、案經雲林縣警察局斗南分局報告臺灣雲林地方法院檢察署檢
    察官偵查起訴。
    理  由
壹、程序方面：
一、按除簡式審判程序、簡易程序及第376條第1款、第2 款所列
    之罪之案件外，第一審應行合議審判，刑事訴訟法第284 條
    之1 定有明文。本件被告所犯前開竊盜各罪，均屬刑事訴訟
    法第376 條第2 款所列之罪之案件，依同法第284 條之1規
    定，第一審自毋庸行合議審判，合先敘明。
二、證據能力方面：
    按被告以外之人於審判外陳述，雖不符刑事訴訟法第159 條
    之1 至之4 之規定，而經當事人於審判程序同意作為證據，
    法院審酌該言詞陳述或書面陳述作成時情況，認為適當者，
    亦得為證據；當事人、代理人或辯護人於法院調查證據時，
    知有同法第159 條第1 項不得為證據之情形，而未於言詞辯
    論終結前聲明異議者，視為有前項之同意，同法第159 條之
    5 定有明文。本件檢察官所舉所有書面及言詞陳述之證據能
    力，業經被告於本院審理時表明同意作為證據，本院審酌該
    等供述證據之取得過程並無瑕疵，與本件待證事實間復具有
    相當之關聯性，以之為本件證據尚無不當，自得採為證據。
貳、實體方面：
一、認定犯罪事實所憑之證據及理由：
  (一)前揭犯罪事實(一)部分，業據被告於檢察官偵訊及本院審理時
    坦承不諱，並據同案共犯施朝恩於警詢及檢察官偵訊時供述
    綦詳，核與被害人甲○○指證之情節相符，並有照片2 張附
    卷可稽，足認被告自白與事實相符，自可採信。此部分事證
    已臻明確，被告犯行堪予認定，應依法論科。
  (二)前揭犯罪事實(二)部分，業據被告於檢察官偵訊及本院審理時
    坦承不諱，並據同案共犯施朝恩於警詢及檢察官偵訊時供述
    綦詳，核與被害人丙○○指證之情節相符，並有贓物認領保
    管單1 紙及照片1 張附卷可稽，足認被告自白與事實相符，
    自可採信。此部分事證已臻明確，被告犯行堪予認定，應依
    法論科。
二、論罪科刑：
  (一)按刑法第321 條第1 項第3 款之攜帶兇器竊盜罪，係以行為
    人攜帶兇器為其加重條件，此所謂兇器，其種類並無限制，
    凡客觀上足以對人之生命、身體、安全構成威脅，具有危險
    性之兇器為已足，並不以攜帶之初有行兇之意圖為必要，最
    高法院79年臺上字第5253號判例意旨可資參照。本件同案共
    犯施朝恩於前揭犯罪事實(一)、(二)所示之時、地，用以行竊之
    六角扳手1 支，雖未扣案，然經被告當庭筆畫該六角扳手長
    度，丈量結果為20公分，且被告當庭供稱係鐵製銀色材質等
    語，益見該六角扳手質地堅硬，客觀上自屬足以危害他人生
    命、身體安全，顯為具有危險性之兇器無訛。是核被告就前
    揭犯罪事實(一)、(二)所為，均係犯刑法第321 條第1 項第3 款
    攜帶兇器之加重竊盜罪。
  (二)被告與同案共犯施朝恩就前開犯罪事實(一)、(二)之竊盜犯行，
    分別有犯意聯絡及行為分擔，均應論以共同正犯。
  (三)被告所犯上開2 罪間，犯意各別，行為互殊，應予分論併罰
    。
  (四)被告有如前開事實欄所載之前科紀錄，甫於96年1 月9 日縮
    短刑期執行完畢，有臺灣高等法院被告前案紀錄表1 份在卷
    可稽，其受徒刑之執行完畢後，5 年以內故意再犯本件有期
    徒刑以上之各罪，均應依刑法第47條第1 項規定論以累犯，
    並加重其刑。
  (五)本院審酌被告有毒品、違反職役職責等前科，有上開前案紀
    錄表1 份在卷可按，素行非佳，且其年輕力盛，不思以正當
    途徑賺取金錢，竟貪圖一己私利，恣意竊取他人財物2 次，
    造成被害人蒙受損失，法紀觀念顯然淡薄，危害社會治安非
    輕，惟念及其僅高職肄業，智識程度不高，且於犯後坦承犯
    行，尚知悔悟，及其犯罪之動機、目的、手段、所生危害等
    一切情狀，分別量處如主文所示之刑，並定應執行之刑，以
    示懲儆。
  (六)按共同正犯因相互間利用他方之行為，以遂行其犯意之實現
    ，本於責任共同之原則，共同正犯應對所參與犯罪之全部事
    實負責，有關從刑之沒收部分，雖他共同正犯所得之物，亦
    應於其本身所處主刑之後，併為沒收之諭知（最高法院92年
    度臺上字第7050號裁判意旨參照）。本件同案共犯施朝恩於
    前揭犯罪事實(一)、(二)所示之時、地，用以行竊之六角扳手1
    支，係施朝恩所有一節，固經被告於本院審理時供承在卷（
    見本院卷第30頁背面至第31頁），然並未扣案，無從證明現
    尚存在，又非違禁物，為免將來執行之困難，爰不依刑法第
    38條第1 項第2 款規定宣告沒收。
參、適用之法律：
  (一)刑事訴訟法第284條之1、第299 條第1 項前段。
  (二)刑法第28條、第321 條第1 項第3 款、第51條第5 款、第47
    條第1項。
本案經檢察官江柏青到庭執行職務。
中    華    民    國    97    年    3     月    4     日
                  刑事第六庭  法  官  黃楹榆
以上正本證明與原本無異
如不服本判決，應於判決收受後10日內，向本院提出上訴狀（須
附繕本）。
                              書記官  李雅怡
中    華    民    國    97    年    3     月    4     日
附錄本案論罪科刑法條全文：
刑法第321條
犯竊盜罪而有左列情形之一者，處6 月以上、5 年以下有期徒刑
：
  一、於夜間侵入住宅或有人居住之建築物、船艦或隱匿其內而
      犯之者。
  二、毀越門扇、牆垣或其他安全設備而犯之者。
  三、攜帶兇器而犯之者。
  四、結夥3人以上而犯之者。
  五、乘火災、水災或其他災害之際而犯之者。
  六、在車站或埠頭而犯之者。
前項之未遂犯罰之。


司法院資訊處製作；財團法人民間司法改革基金會備份。
